【裁判字號】    99,小上,9
【裁判日期】    990409
【裁判案由】    侵權行為損害賠償
【裁判全文】
臺灣嘉義地方法院民事裁定  99年度小上字第9號
上  訴  人  乙○○
被上訴人    嘉義縣太保市公所
法定代理人  甲○○
上列當事人間侵權行為損害賠償事件，上訴人對於中華民國99年
3 月4 日本院嘉義簡易庭99年度朴小字第28號第一審判決提起上
訴，本院裁定如下：
    主      文
上訴駁回。
第二審訴訟費用新臺幣壹仟伍佰元由上訴人負擔。
    理      由
一、上訴意旨略以：被上訴人社會課僅通知上訴人取回殘障手冊
    ，並沒有通知上訴人可以辦理生活補助事宜。且被上訴人為
    何不在15日前通知上訴人取回殘障手冊，致上訴人喪失領取
    10月份之新臺幣4,000 元殘障補助之權利，其拖延8 日才通
    知，豈非行政疏失，難令上訴人心服口服，爰先提起上訴，
    理由另狀補陳等語。
二、按上訴狀內未表明上訴理由者，上訴人應於提起上訴後二十
    日內提出理由書於原第二審法院，未提出者，毋庸命其補正
    ，由原第二審法院以裁定駁回之。民事訴訟法第471 條第1
    項定有明文。此項規定，依同法第436 條之32第2 項規定，
    於小額事件之上訴程序準用之。上訴人雖於上訴狀內陳明上
    訴理由後補等語，惟上訴人並未於提起上訴（民國99年3 月
    12日）後二十日內提出理由書，依前揭規定，本院自毋庸命
    其補正，應以裁定駁回其上訴。
三、次查縱認上訴人於上訴狀內所載前開陳述為上訴理由之表明
    ，惟按對於小額程序之第一審判決提起上訴，非以其違背法
    令為理由，不得為之。所謂判決違背法令，乃指判決不適用
    法規或適用不當，或有民事訴訟法第469 條所列第1 款至第
    5 款事由時，其判決當然為違背法令。又上訴不合法者，第
    二審法院應以裁定駁回之。此觀諸民事訴訟法第436 條之27
    、第436 條之24第2 項、第436 條之32第2 項準用第468 條
    、第469 條第1 款至5 款、第444 條第1 項前段規定甚明。
    而當事人提起上訴，如依民事訴訟法第468 條規定，以小額
    程序之第一審判決有不適用法規或適用法規不當為理由時，
    其上訴狀或理由狀應有具體之指摘，表明原判決所違背之法
    令及其具體內容，以及依訴訟資料可認為原判決有違背法令
    之具體事實，並揭示該法規之條項或其內容，若係成文法以
    外之法則，應揭示該法則之旨趣，倘為司法院解釋或最高法
    院之判例，則應揭示該解釋或判例之字號或其內容，如以民
    事訴訟法第469 條第1 款至第5 款所列情形為理由時，其上
    訴狀或理由書，應揭示合於該條款之事實。上訴狀或理由書
    如未依上開方法表明，或其所表明者，顯與上開法條規定不
    相合時，難認為已對小額程序之第一審判決之違背法令有具
    體之指摘，其上訴即不合法。經核上訴人所陳之前開上訴理
    由，仍僅就其事實主張為陳述，並未具體指出原審判決有如
    何違背法令情事，亦未指明原審判決所違反之法令條項或其
    內容，以及依訴訟資料有何判決違背法令之具體事實，自不
    得謂已合法表明上訴理由，其上訴難認為合法。
四、末按於小額訴訟之上訴程序，法院為訴訟費用之裁判時，應
    確定其費用額；訴訟費用，由敗訴之當事人負擔，民事訴訟
    法第436 條之19第1 項、第436 條之32第1 項及第78條規定
    甚明。本件上訴既不合法，上訴費用自應由上訴人負擔，是
    本件之第二審裁判費用1,500 元，應由上訴人負擔，並確定
    上訴人應負擔之第二審訴訟費用額為1,500 元。
五、結論：本件上訴不合法，依民事訴訟法第436 條之32第1 項
    、第2 項、第436 條之19第1 項、第444 條第1 項前段、第
    95條、第78條，裁定如主文。
中    華    民    國    99    年    4     月    9     日
                  民事第一庭  審判長法  官  林世芬
                                    法  官  張鶴齡
                                    法  官  林望民
上列正本證明與原本無異
不得上訴
中    華    民    國    99    年    4     月    9     日
                                    書記官  陳慶時

司法院資訊處製作；財團法人民間司法改革基金會備份。
